【裁判字號】    94,再,17
【裁判日期】    950124
【裁判案由】    再審之訴
【裁判全文】
臺灣臺北地方法院民事裁定                94年度再字第17號
再審原告    甲○○
訴訟代理人  沈宏裕律師
複代理人    乙○○
再審被告    富邦證券金融股份有限公司
法定代理人  丁○○
訴訟代理人  丙○○
上列當事人間請求再審之訴事件，再審原告對於中華民國93年6
月14日本院93年度金字第2 號確定判決，提起再審之訴，本院裁
定如下：
    主    文
再審之訴駁回。
再審訴訟費用由再審原告負擔。
    理    由
一、本件再審原告主張：再審被告於前審93年度金字第2 號民事
    判決主張再審原告從事股票之融資融券信用交易，與再審被
    告簽訂融資融券契約書，嗣再審原告買進聚亨股票25萬股，
    於民國87年9 月4 日向再審被告資新臺幣（下同）750 萬元
    ，並提供前揭股票予再審被告作為融資債務之擔保，惟該聚
    亨股票股價下跌至維持率不足120%，依系爭契約書第6 條第
    1 項規定，應補足差額，然再審被告通知再審原告補足融資
    金額，再審原告均置之不理云云。惟再審原告於日前取得臺
    灣板橋地方法院檢察署94年度偵字第9473號緩起訴處分書，
    該處分書明確載明「被告陳穎廣基於偽造文書之犯意，利用
    擔任協和證券股份有限公司營業員之便，取得告訴人甲○○
    之身分證影本、印章後，竟未經告訴人同意即擅自以告訴人
    名義，在富邦證券金融股份有限公司之開立證券信用交易帳
    戶申請表、融資融券契約及同意書上，偽簽告訴人甲○○之
    署名及盜用告訴人印章後，向富邦證券金融股份有限公司行
    使，嗣將所申請到之告訴人甲○○名義之帳戶供他人作為股
    票交易帳戶之用」，是該處分書足以推翻系爭確定判決之重
    要事實，致再審原告可較有利之裁判，且為原審所未斟酌之
    重要證物，爰依民事訴訟法第496 條第13項提起再審之訴。
    並聲明：原確定判決廢棄，再審被告於原審之請求駁回。
二、按再審之訴，應於30日之不變期間內提起。前項期間，自判
    決確定時起算。但再審之理由知悉在後者，自知悉時起算。
    再審之訴，自判決確定時起，其再審之理由發生於判決確定
    後者，自發生時起如已逾5 年者，不得提起。但以第496 條
    第1 項第5 款、第6 款或第12款情形為再審之理由者，不在
    此限；又再審之訴不合法者，法院應以裁定駁回之。民事訴
    訟法第500 條、第502 條第1 項分別定有明文。查，本件再
    審原告所主張臺遇板橋地方法院檢察署作成94年度偵字第94
    73號緩起訴書一節，固有其所提出之緩起訴書影本為證，且
    經本院調取該偵查卷宗查核屬實。然查，前開緩起訴書係於
    94年9 月15日送達再審原告，有附於該卷宗之送達證書可資
    佐證。是縱認再審原告就再審之理由知悉在後，應自知悉時
    起算，則再審原告至遲應於94年10月15日前提起再審之訴。
    再審原告則遲至94年10月28日始提起本件再審之訴，有蓋於
    起訴狀之本院收狀戳可查，則依前揭規定，再審原告已逾30
    日再審之不變期間，其提起本件再審之訴不合法，自應予以
    駁回。
三、依民事訴訟法第502 條第1 項、第95條、第78條，裁定如主
    文。
中    華    民    國    95    年    1     月    24    日
                      民事第二庭  法  官  蔡政哲
上為正本係照原本作成。
如對本裁定不服，應於送達後10日內，向本院提出抗告狀─應按
對方人數提出影本；並繳納抗告費1,000元。
中    華    民    國    95    年    1     月    24    日
                                  書記官  柯月英


司法院資訊處製作；財團法人民間司法改革基金會備份。
